个人简历

基本信息

姓名: 任同杰

出生日期:

1986年1月15日

技术博

http://www.cnblogs.com/rentj1

工作年限:

客:

五年以上

性别: 男

居住

上海-闵行区

技术微

博:

地:

http://weibo.com/rentongjie

自我评价

具备5年以上开发经验,在职业生涯的前两年从事ASP/ASP. NET后端方面的开发工作,目前主要专注于前端开发。注重代码的可维护性、可复用性和编码规范。为人比较好学喜欢研究技术把编码当成了一种爱好,经常参加行业内组织的各种技术交流会,并且也是一些在线技术社区的常客。

可以熟练使用前端技术完成静态页面的开发,对web标准、web性能优化、面向对象的javascript有深刻的理解,熟悉基于HTML5的移动端hybrid app开发,了解javascript与android/ios客户端交互方式,并有实际项目经验。熟悉jQuery和SEO等前端相关知识。另外对面向对象设计、设计模式、测试驱动开发、敏捷软件开发也比较有兴趣。

工作经历

2009年11月 - 2013年12月

公司: 东方财富信息股份有限公司

职位: 前端开发

工作描述:

2009年 — 2012年 主要负责东方财富网行情中心以及行情相关页面开发工作。

2012年 — 至今 主要负责东方财富网频道页和天天基金网首页和天天基金网其他页面开发工作。

2008年6月 — 2009年11月

公司:上海昌洋实业有限公司公司

职位: 网站开发工程师

工作描述:

在IT部,前期主要使用ASP(vbscript) SQLSever技术开发B2B电子商务网站。参与了项目的业务需求分析、模块功能的实现、编写相关开发文档、项目框架的搭建。后期团队只剩我和另外的一位新同事,主要任务是维护之前开发的B2B项目另外开始应用ASP.NET(C#)开发集团企业网站(两项目)。

2007年10月 - 2008年6月

公司:上海先原房产

职位: ASP程序员

工作描述:

任ASP程序员一职主要负责对现有ASP(Javascript)网站进行后期维护和服务器的维护工作。 在职期间工作比较轻松,开始实践XHTML/CSS,另外在网络社区里也学习了不少SEO知识。并对网站做一些优化工作。

项目经历

2013年7月 — 2013年9月

项目名称:天天基金手机客户端活期宝手机APP

项目地址: https://itunes.apple.com/cn/app/tian-tian-ji-jin/id531212368

项目描述:活期宝手机APP是一个使用web开发的内嵌在原生客户端中的hybrid app,项目中使用开源了的sea.js, zepto.js, iscroll.js,

backbone. js。负责html/css/js相关的前端开发

2012年8月 - 2013年9月

项目名称: 天天基金网基金比较

项目名称: http://fund.eastmoney.com/compare/

项目描述: 是一个单页面应用, 担任项目负责人负责前端开发, 制定调用接口

2013年6月 - 2013年7月

项目名称: 天天基金网首页重构

项目地址:http://fund.eastmoney.com

项目描述: 担任项目负责人负责重构天天基金网首页,整理公用基础库,公用插件开发以及优化前端性能

2013年5月 - 2013年5月

项目名称: 天天基金网定投频道

项目地址: http://fund.eastmoney.com

职责描述: 担任项目负责人 ASP. NET 前台开发,协调接口开发和前端开发

2013年4月 - 2013年5月

项目名称:东方财富网行情中心2.0改版

项目地址: http://quote.eastmoney.com/center/

职责描述: 担任项目负责人主要负责前端开发,前端公共样式,公用基础开发,控制开发进度,协调接口开发。

获奖及证书

1 东方财富网2010年度优秀团队

- 2 全国计算机等级考试三级数据库技术
- 3 2005年郑州华信学院二等奖奖学金

教育经历

2004-9--2007-9

郑州华信职业技术学院

计算机科学与技术

大专